臺灣臺南地方法院刑事判決　　　　　　　100年度易字第806號
公　訴　人　臺灣臺南地方法院檢察署檢察官
被　　　告　陳泓銘
　　　　　　何佳泰
上列被告等因竊盜案件，經檢察官提起公訴（100年度偵字第275
7號），被告2人於準備程序中就被訴事實為有罪之陳述，經本院
裁定進行簡式審判程序後，判決如下：
    主  文
陳泓銘犯如附表所示各罪，各處如附表所示之刑。應執行有期徒
刑貳年陸月，未扣案之一字型螺絲起子壹把，沒收。
何佳泰犯如附表編號六至編號八所示之罪，各處如附表所示之刑
。應執行有期徒刑壹年。
    事實及理由
一、陳泓銘曾犯竊盜罪，經本院判處有期徒刑4月確定，於民國9
    7年1月29日執行完畢；何佳泰曾犯竊盜罪，經本院判處有期
    徒刑10月確定，於民國99年8月25日執行完畢。陳泓銘意圖
    為自己不法之所有，於附表編號1至編號5所列時、地，以附
    表編號1至編號5所列之方法，竊取附表編號1至編號5所列被
    害人所有如附表編號1至編號5所示之財物；又陳泓銘、何佳
    泰二人共同意圖為自己不法之所有，基於竊盜之犯意聯絡及
    行為分擔，於附表編號6至編號8所列時、地，以附表編號6
    至編號8所列之方法，竊取附表編號6至編號8所列被害人所
    有如附表所示之財物。嗣經警循線查獲。案經台南市政府警
    察局麻豆分局移送臺灣臺南地方法院檢察署檢察官偵查起訴
    。
二、本件被告陳泓銘、何佳泰所犯均係死刑、無期徒刑、最輕本
    刑為3年以上有期徒刑以外之罪，其於準備程序中就被訴事
    實為有罪之陳述，經法官告知簡式審判程序之旨，並聽取公
    訴人及被告之意見後，認宜為簡式審判程序，依刑事訴訟法
    第273條之1第1項規定，裁定進行簡式審判程序加以審理，
    則依據刑事訴訟法第273條之2、同法第159條第2項之規定，
    不適用傳聞法則有關限制證據能力之相關規定；並得依同法
    第310條之2之準用同法第454條之規定製作略式判決書（僅
    記載「證據名稱」），合先敘明。
三、上揭犯罪事實，有下列證據可資佐證：
  (一)被告2人於警詢、偵訊及本院準備程序中之自白。
  (二)就附表編號1之犯罪事實尚有證人即被害人林秋進於警詢之
    陳述、就附表編號2之犯罪事實尚有證人即被害人楊碧霞於
    警詢之陳述、就附表編號3之犯罪事實尚有證人即被害人吳
    淑玲於警詢之陳述、就附表編號4、8之犯罪事實尚有證人即
    被害人王益珍於警詢之陳述、就附表編號5、7之犯罪事實尚
    有證人即被害人李劉美爵於警詢之陳述、就附表編號6之犯
    罪事實尚有證人即被害人周文義於警詢之陳述。
四、被告2人行為後，刑法第321條條文修正案業經總統於100年1
    月26日以華總一義字第09900155061號令公布在案，自100年
    1月28日起生效，依刑法第2條第1項後段規定，自應比較修
    正前後法律之規定何者較為有利於被告。經查，修正前刑法
    第321條第1項第1款規定：「犯竊盜罪而有左列情形之一者
    ，處六月以上、五年以下有期徒刑：一、於夜間侵入住宅或
    有人居住之建築物、船艦或隱匿其內而犯之者。」，修正後
    新刑法第321條第1項第1款為：「犯竊盜罪而有下列情形之
    一者，處六月以上、五年以下有期徒刑，得併科新臺幣十萬
    元以下罰金：一、侵入住宅或有人居住之建築物、船艦或隱
    匿其內而犯之者。」，修正後刑法第321條第1項之法定刑，
    增加了得併科10萬元以下罰金，經比較新舊法之結果，當以
    適用修正前刑法第321條第1項第1款之規定，較為有利於被
    告。
五、論罪科刑：
  (一)核被告陳泓銘所為，就附表編號4、5、7、8部分係犯刑法第
    320條第1項之竊盜罪；就編號1、3、6部分係犯刑法第321條
    第1項第2款之加重竊盜罪；就編號2部分係犯刑法第321條第
    1項第3款之加重竊盜罪；被告何佳泰所為，就附表編號6部
    分係犯刑法第321條第1項第2款之加重竊盜罪；就編號7、8
    部分係犯刑法第320條第1項之竊盜罪。就附表編號6、7、8
    部分竊盜犯行間，被告陳泓銘、何佳泰間有犯意聯絡及行為
    分擔，為共同正犯。被告二人有犯罪事實欄所載科刑及執行
    完畢之前科紀錄，此有卷附臺灣高等法院被告全國前案紀錄
    表可稽，其於5年以內再故意犯本件有期徒刑以上之罪，均
    為累犯，依法加重其刑。被告陳泓銘、何佳泰所犯附表所示
    各罪，其犯意各別，行為互殊，應分論併罰。
  (二)訊據被告2人於本院審理時均供稱，伊2人所犯如附表所示之
    竊盜罪，是因另案於警詢製作筆錄時，在員警尚未發覺之前
    ，自行供出上開竊盜案件，應屬自首。經查，被告2人於本
    案附表所示之8件竊盜案件發生期間，尚另涉犯孫碧霞住宅
    竊盜，被告2人因孫碧霞住宅竊案，為警通知前往警局製作
    筆錄，被告2 人於警察尚不知有其他竊盜案件之前，自行供
    出尚有另犯本件附表所示之8件竊盜案件，此有麻豆分局偵
    查隊員警蔡寶生於本院審理時到庭具結後證述詳實在卷(見
    本院卷第39至40頁)。從而，被告陳泓銘或單獨或與何佳泰
    共同所犯如附表所示8件竊盜案件，既係在有偵查權限之公
    務員尚未發覺犯罪之前，自行向承辦另案之員警供出犯行，
    自首並接受制裁，依刑法第62條規定減輕其刑。被告2人均
    同時有加重及減輕刑罰事由，爰先加後減之。
  (三)爰審酌被告2人均正值青壯年，竟不思循正途賺取所需，四
    處行竊維生，顯見其法治概念薄弱，惟於犯罪後就上開犯行
    坦承不諱，足見尚知悔悟等一切情狀，分別量處如附表所示
    之刑，並定其應執行之刑。
  (四)扣案一字型螺絲起子，業據被告陳泓銘表示並不是他去楊碧
    霞家中行竊時所攜帶之螺絲起子，而被害人楊碧霞係稱，該
    把螺絲起子是在圍牆邊找的疑似竊賊丟棄之一字型螺絲起子
    (見警卷第6頁)。被告陳泓銘對於所犯之竊盜犯行均坦承不
    諱，亦承認確實有攜帶螺絲起子，只是否認楊碧霞所拾獲的
    就是被告用以行竊時所使用之螺絲起子，被告實無故為不實
    陳述之必要，而被害人楊碧霞亦無法確定該螺絲起子即是被
    告用以行竊時所使用之工具，從而扣案一字型螺絲起子幾非
    被告犯附表編號2之加重竊盜罪所使用之兇器，即不得諭知
    沒收。另被告犯附表編號2之加重竊盜罪所使用之一字型螺
    絲起子，為被告所有，且係供犯罪所使用之工具，既無證據
    證明業已沒收，雖未扣案，仍應依刑法第38條第1項第2款之
    規定予以沒收。
據上論結，依刑事訴訟法第299條第1項但書、第273條之1第1項、
第310條之2、第452條，刑法第320條第1項、321條第1項第2款、
第3款、第28條、第47條第1項、第41條第1項、第51條第5款、第
38條第1項第2款、第62條，判決如主文。
本案經檢察官孫昱琦到庭執行職務。
中    華    民    國   100    年    9     月    14    日
                  刑事第一庭    法  官  鄭銘仁
以上正本證明與原本無異。
如不服本判決應於收受本判後10日內向本院提出上訴書狀，並應
敘述具體理由。其未敘述上訴理由者，應於上訴期間屆滿後20日
內向本院補提理由書狀（均須按他造當事人之人數附繕本）「切
勿逕送上級法院」。
                                書記官  郭勝華
中    華    民    國   100    年    9     月    19    日
附表
┌─┬────┬────┬─────────┬─────┐
│編│犯罪時間│犯罪地點│犯  罪  事  實    │宣告刑    │
│號│        │        │                  │          │
├─┼────┼────┼─────────┼─────┤
│1 │98年6月 │臺南市南│陳泓銘自房屋右側未│陳泓銘犯踰│
│  │中旬某日│勢里總爺│上鎖之窗戶爬入，竊│越門扇竊盜│
│  │14時30分│庄1-4號 │取被害人林秋進所有│罪，累犯，│
│  │        │        │之現金硬幣30000元 │處有期徒刑│
│  │        │        │、烏龜造型金飾1個 │玖月。    │
│  │        │        │。                │          │
├─┼────┼────┼─────────┼─────┤
│2 │98年7月 │臺南市麻│陳泓銘由該處平房左│陳泓銘犯攜│
│  │12日11時│豆區油車│側未上鎖的側門侵入│帶兇器竊盜│
│  │30分    │里油車10│，用未扣案客觀上可│罪，累犯，│
│  │        │6號（聖 │為兇器之一字型螺絲│處有期徒刑│
│  │        │佛寺)   │起子撬開屋內房間的│玖月，未扣│
│  │        │        │門，入內竊取被害人│案之一字型│
│  │        │        │楊碧霞所有之神明金│螺絲起子壹│
│  │        │        │牌1面、金戒指、金 │把，沒收。│
│  │        │        │項鍊、金手鍊。    │          │
├─┼────┼────┼─────────┼─────┤
│3 │99年8月2│臺南市麻│陳泓銘由1樓通往2樓│陳泓銘犯踰│
│  │0日15時 │豆區南勢│的樓梯間轉角處的氣│越門扇竊盜│
│  │30分    │里關帝廟│窗爬入，竊取被害人│罪，累犯，│
│  │        │59-6號  │吳淑玲所有之項鍊、│處有期徒刑│
│  │        │        │戒指及手鍊等。    │玖月。    │
├─┼────┼────┼─────────┼─────┤
│4 │99年9月 │臺南市麻│陳泓銘由前方未上鎖│陳泓銘犯竊│
│  │底某日不│豆區南勢│之鐵捲門侵入，竊取│盜罪，累犯│
│  │詳時間  │里南勢  │被害人王益珍所有之│，處有期徒│
│  │        │36-51號 │現金新臺幣2800元。│刑參月，如│
│  │        │        │                  │易科罰金，│
│  │        │        │                  │以新臺幣壹│
│  │        │        │                  │仟元折算壹│
│  │        │        │                  │日。      │
├─┼────┼────┼─────────┼─────┤
│5 │99年10月│臺南市麻│陳泓銘由前方未上鎖│陳泓銘犯竊│
│  │中旬某日│豆區南勢│之大門侵入，竊取被│盜罪，累犯│
│  │不詳時間│里關帝廟│害人李劉美爵吊掛在│，處有期徒│
│  │        │50-3號  │浴室牆壁褲子內之現│刑參月，如│
│  │        │        │金4000元。        │易科罰金，│
│  │        │        │                  │以新臺幣壹│
│  │        │        │                  │仟元折算壹│
│  │        │        │                  │日。      │
├─┼────┼────┼─────────┼─────┤
│6 │99年11月│臺南市麻│陳泓銘由1樓通往2樓│陳泓銘共同│
│  │20日0時 │豆區南勢│的樓梯間轉角處的氣│犯踰越門扇│
│  │30分    │里關帝廟│窗爬入，再走到後方│竊盜罪，累│
│  │        │59-6號  │開啟廚房的後門讓何│犯，處有期│
│  │        │        │佳泰進入，共同竊取│徒刑玖月。│
│  │        │        │被害人周文義所有之│何佳泰共同│
│  │        │        │現金4000元。      │犯踰越門扇│
│  │        │        │                  │竊盜罪，累│
│  │        │        │                  │犯，處有期│
│  │        │        │                  │徒刑玖月。│
├─┼────┼────┼─────────┼─────┤
│7 │99年11月│臺南市麻│陳泓銘由前方未上鎖│陳泓銘共同│
│  │20日1時 │豆區南勢│之大門侵入，何佳泰│犯竊盜罪，│
│  │20分    │里關帝廟│在對面巷子內把風，│累犯，處有│
│  │        │50-3號  │由陳泓銘竊取被害人│期徒刑參月│
│  │        │        │李劉美爵吊掛在樓梯│，如易科罰│
│  │        │        │口扶手上褲子內之現│金，以新臺│
│  │        │        │金1500元。        │幣壹仟元折│
│  │        │        │                  │算壹日。  │
│  │        │        │                  │何佳泰共同│
│  │        │        │                  │犯竊盜罪，│
│  │        │        │                  │累犯，處有│
│  │        │        │                  │期徒刑參月│
│  │        │        │                  │，如易科罰│
│  │        │        │                  │金，以新臺│
│  │        │        │                  │幣壹仟元折│
│  │        │        │                  │算壹日。  │
├─┼────┼────┼─────────┼─────┤
│8 │99年12月│臺南市麻│陳泓銘由前方未上鎖│陳泓銘共同│
│  │10日2時 │豆區南勢│之鐵捲門侵入，何佳│犯竊盜罪，│
│  │30分    │里南勢  │泰在外面把風，由陳│累犯，處有│
│  │        │36-51號 │泓銘竊取被害人王益│期徒刑參月│
│  │        │        │珍所有之現金新臺幣│，如易科罰│
│  │        │        │900元。           │金，以新臺│
│  │        │        │                  │幣壹仟元折│
│  │        │        │                  │算壹日。  │
│  │        │        │                  │何佳泰共同│
│  │        │        │                  │犯竊盜罪，│
│  │        │        │                  │累犯，處有│
│  │        │        │                  │期徒刑參月│
│  │        │        │                  │，如易科罰│
│  │        │        │                  │金，以新臺│
│  │        │        │                  │幣壹仟元折│
│  │        │        │                  │算壹日。  │
└─┴────┴────┴─────────┴─────┘
附記：
中華民國刑法第320條第1項
意圖為自己或第三人不法之所有，而竊取他人之動產者，為竊盜
罪，處5  年以下有期徒刑、拘役或 5 百元以下罰金。
中華民國刑法第321條第1項
犯竊盜罪而有下列情形之一者，處 6 月以上、5 年以下有期徒
刑，得併科新臺幣 10 萬元以下罰金：
一、侵入住宅或有人居住之建築物、船艦或隱匿其內而犯之者。
二、毀越門扇、牆垣或其他安全設備而犯之者。
三、攜帶兇器而犯之者。
四、結夥三人以上而犯之者。
五、乘火災、水災或其他災害之際而犯之者。
六、在車站、埠頭、航空站或其他供水、陸、空公眾運輸之舟、
    車、航空機內而犯之者。